臺灣桃園地方法院民事裁定　　　　　 100年度消債更字第34號
聲　請　人
即債務人　　李佩珍
上列當事人因消費者債務清理事件聲請更生以及保全處分，本院
裁定如下：
    主    文
債務人李佩珍自中華民國一百年六月三日上午九時起開始更生程
序。命司法事務官進行本件更生程序。
聲請人其餘聲請駁回。
    理    由
一、按「法院開始更生程序之裁定，應載明其年、月、日、時，
    並即時發生效力」，又「法院裁定開始更生或清算程序後，
    得命司法事務官進行更生或清算程序；必要時，得選任律師
    、會計師或其他適當之自然人或法人一人為監督人或管理人
    。」，消費者債務清理條例第45條第1 項、第16條第1 項分
    別定有明文。
二、本件聲請意旨略以：聲請人即債務人因自離婚後且獨力負擔
    2 名未成年子女之學費、生活費，負欠金融機構債務約新臺
    幣（下同）1,549,751 元以及資產管理公司債務約429,714
    元，債務總額合計達1,979,465 元。消費者債務清理條例施
    行後，於民國99年8 月曾以書面向最大債權金融機構中國信
    託商業銀行申請前置協商，該行提供之方案為180 期、利率
    百分之1 、月付5,000 元之方案，惟不包括資產管理公司之
    債務。然當時聲請人每月薪資僅為2 萬餘元，每月須支出扶
    養2 名未成年子女之費用7,000 元、餐費4,000 元、電費1,
    100 元、瓦斯費700 元、收視費550 元、電話及網路費1,20
    0 元、手機1,000 元、交通費500 元以及其他費用800 元，
    實無力償還上開高額債務，因而前置協商不成立。綜上，聲
    請人確有不能清償債務之情事，且無擔保或無優先權之債務
    總額未逾1,200 萬元，復未經法院裁定開始更生、清算程序
    或宣告破產，爰依法聲請更生等語。
三、經查：
    (一)聲請人即債務人前因消費借貸、信用卡契約等債務，於消
      費者債務清理條例施行後，於99年8 月以書面向最大債權
      金融機構即中國信託商業銀行請求共同協商債務清償方案
      ，於99年8 月13日因無法負擔180 期、利率百分之1 、每
      期還款5,000 元之協商還款方案而前置協商不成立等情，
      業經聲請人陳述在卷，復有卷附前置協商不成立通知書1
      紙可稽（見本院卷第36頁），是此部分之事實堪以認定，
      合先敘明。
    (二)聲請人所主張之上開事實，業據提出財產及收入狀況說明
      書、債務人清冊、債權人清冊、財團法人金融聯合徵信中
      心資料、身份證影本、健保卡影本、戶籍謄本、勞工保險
      被保險人投保資料表、前置協商不成立通知書、99年6 月
      23日桃院永99司執乾字第39700 號執行命令、聲請人及其
      子女財政部臺灣省北區國稅財產歸屬資料清單、機車行照
      影本、存摺影本、財政部臺灣省北區國稅局97、98年度綜
      合所得稅各類所得資料清單、收入切結書、98年7 月至99
      年12月之薪資單影本、電費收據影本、電話費以及網路費
      收據影本、手機費收據影本、加油統一發票影本、聲請人
      子女之學生證以及學費繳費收據，以證明其所述之經濟情
      況，核無不實。此外，本件又查無聲請人有消費者債務清
      理條例第6 條第3 項、第8 條或第46條各款所定駁回更生
      聲請之事由存在，則聲請人聲請更生，應屬有據，並依首
      揭規定命司法事務官進行本件更生程序。
四、按法院就更生或清算之聲請為裁定前，得因利害關係人之聲
    請或依職權，以裁定為保全債務人財產、限制債權人對於債
    務人行使債權，及停止對於債務人財產強制執行程式之保全
    處分，消費者債務清理條例第19條第1 項第1 、2 、3 款定
    有明文。另按消費者債務清理條例第48條第2 項規定，法院
    裁定開始更生程式後，對於債務人不得開始或繼續訴訟及強
    制執行程式。本件聲請人雖聲請保全處分，然揆諸前揭條文
    規定，於裁定准予更生裁定後，對於債務人之訴訟及強制執
    行程式已有明文限制，因此顯無保全必要，故聲請人該部分
    保全處分之請求，應予駁回。
五、爰裁定如主文。
中    華    民    國   100    年    5     月    31    日
                  民事第三庭    法  官  陳心婷
上為正本係照原本作成。
本裁定不得抗告。
中    華    民    國   100    年    5     月    31    日
                                書記官  林君燕